臺灣新北地方法院民事裁定
                                     111年度事聲字第23號
異  議  人  蔡秀蘭
相  對  人  呂婷瑩

上列當事人間確定訴訟費用額事件，異議人對於本院司法事務官
民國111年1月26日所為110年度司聲字第910號裁定提出異議，本
院裁定如下：
　　　　主  文
異議駁回。   
　　    理  由
一、按當事人對於司法事務官處理事件所為之終局處分，得於處
    分送達後10日之不變期間內，以書狀向司法事務官提出異議
    。但支付命令經異議者，除有第518條所定或其他不合法之
    情形，由司法事務官駁回外，仍適用第519條規定；司法事
    務官認前項異議有理由時，應另為適當之處分；認異議為無
    理由者，應送請法院裁定之；法院認第1項之異議為有理由
    時，應為適當之裁定；認異議為無理由者，應以裁定駁回之
    ，民事訴訟法第240條之4第1項至第3項分別定有明文。查本
    院司法事務官於民國111年1月26日所為110年度司聲字第910
    號裁定（下稱原裁定）於111年2月11日送達異議人，異議人
    於111年2月21日提出異議，經司法事務官認其異議無理由，
    送請本院裁定，核與上開規定相符，先予敘明。
二、異議意旨略以：異議人已於110年12月23日和相對人達成和
    解，相對人已拋棄其他請求權，異議人毋庸給付相對人任何
    費用，爰提出異議等語。
三、按法院未於訴訟費用之裁判確定其費用額者，第一審受訴法
    院於該裁判有執行力後，應依聲請以裁定確定之，並應於裁
    定送達之翌日起，加給按法定利率計算之利息，民事訴訟法
    第91條第1項、第3項分別定有明文。又民事訴訟法第91條第
    1項所定之確定訴訟費用額程序，僅在審究具有訴訟費用償
    還請求權之一造當事人所開列之費用項目，及其提出支付費
    用之計算書等證據，是否屬於訴訟費用之範圍，以確定應負
    擔訴訟費用之他造當事人所應賠償其訴訟費用之數額，性質
    上係就訴訟費用負擔之裁判為補充性確定其數額之裁定程序
    。從而，於確定訴訟費用額之程序中，他造當事人自不得提
    出關於訴訟費用償還請求權業已清償、抵銷、免除、和解或
    罹於時效消滅等實體法上權利消滅之抗辯（最高法院109年
    度台抗字第277號裁定意旨參照）。
四、經查：
(一)相對人與異議人等間請求侵權行為損害賠償事件，經本院以
    106年度金字第21號判決相對人之訴駁回，相對人上訴後，
    經臺灣高等法院以108年度金上字第22號判決原判決關於駁
    回相對人後開第二項之訴，及該訴訟費用之裁判均廢棄；上
    開廢棄部分，第三人徐鳳英、異議人應連帶給付相對人新臺
    幣(下同)59萬378元本息；其餘上訴駁回；第一審、第二審(
    含追加之訴)訴訟費用由徐鳳英、異議人連帶負擔百分之38
    ，餘由相對人負擔確定。又相對人於第一審繳納裁判費16,3
    45元、證人日旅費530元，於第二審(含追加之訴)繳納裁判
    費24,517元，合計41,392元，有相對人提出之裁判費繳費收
    據影本在卷可憑，並經本院調閱前揭民事卷宗查閱無訛。是
    以，原裁定命異議人與徐鳳英應連帶賠償相對人之訴訟費用
    額確定為15,729元(即41,392元×38%＝15,729元，元以下四捨
    五入)，核無不合。
(二)異議人雖主張兩造已和解，相對人已拋棄其他請求權，異議
    人毋庸給付相對人任何費用云云。惟依前揭說明，於確定訴
    訟費用額程序中，僅得依原確定判決主文計算訴訟費用數額
    ，不容更為不同之酌定，關於兩造間就訴訟費用之負擔是否
    另行和解、相對人是否已經拋棄相關權利等，核屬實體法上
    權利消滅事由之抗辯，非本件確定訴訟費用額程序所得審究
    。從而，異議人指摘原裁定不當，求予廢棄，為無理由，應
    予駁回。
五、據上論結，本件聲明異議為無理由，依民事訴訟法第240條
    之4第3項後段，裁定如主文。
中　　華　　民　　國　　111 　年　　10　　月　　31　　日
                  民事第四庭  法  官  許品逸  
以上正本證明與原本無異。
如對本裁定抗告，須於裁定送達後10日內，向本院提出抗告狀，
並應繳納抗告費新臺幣1,000元。
                              書記官  邱雅珍 
中　　華　　民　　國　　111 　年　　11　　月　　1 　　日